Inventaris van het archief van het Ministerie van Economische Zaken; Directie Personeel, Organisatie en Informatiemanagement (1934) 1976-1997 (2004)
Nationaal Archief, Den Haag
Ministerie van Economische Zaken: Directie Personeel, Organisatie en Informatiemanagement
EZ / Personeel en Organisatie
1934-2004
merendeel 1976-1997
E26
14.10 meter; 496 inventarisnummers.
Normale geschreven, getypte en gedrukte documenten, geen bijzondere handschriften.
Nationaal Archief, Den Haag
Ministerie van Economische Zaken / directie Personeel, Organisatie en Informatie (POI), 1987-1997 Ministerie van Economische Zaken / directie Personeel, 1976-1987 Ministerie van Economische Zaken / directie Organisatie, 1976-1987 Ministerie van Economische Zaken / Bijzondere Commissie (BC)voor Georganiseerd Overleg, 1969-1999
Het archief bevat de archiefbescheiden gevormd door de directie Personeel, Organisatie en Informatiemanagement (POI) en taakvoorgangers van het ministerie van Sociale Zaken in het kader van het adequaat service bieden aan het departementale management op diverse niveaus en aan de individuele EZ-medewerkers op het beleidsterrein van personeel, organisatie een informatie.
Archiefvorming
Geschiedenis van de archiefvormer
De directie voor Administratieve Zaken heeft van 1949 tot 1976 bestaan en heeft in de loop der tijd een aantal organisatorische veranderingen gekend, maar de taken van de directie zijn niet veel veranderd. In 1976 is de directie voor Administratieve Zaken uiteengevallen in meerdere kleinere directies en afdelingen. Zo ontstond de directie Personeel, eerst nog als hoofdafdeling (1976 - 1987) en de directie Organisatie, eerst nog als stafafdeling (1976 - 1987). In 1987 worden deze beide directies samengevoegd in de directie Personeel, Organisatie en Informatie (POI). Ook na deze samenvoeging hebben wat betreft de personeels- en organisatieaangelegenheden geen grote veranderingen plaatsgevonden. De belangrijkste taak was en is gebleven het adequaat service bieden aan het departementale management op diverse niveaus en aan de individuele EZ-medewerkers op het beleidsterrein van personeel, organisatie en informatie.
De directie POI en taakvoorgangers had de volgende taken:
Op het beleidsterrein van personeel, organisatie en informatie adequate service bieden aan het departementale management op diverse niveaus en aan de individuele EZ-medewerker
Zorg dragen voor beleidsontwikkeling, -advisering en beheer op het gebied van personeel, organisatie, informatiemanagement en automatisering.
De directie POI en de taakvoorgangers, directie Personeel en directie Organisatie zijn in het verleden meerdere malen organisatisch veranderd. De Hoofdafdeling Personeelszaken, de voorganger van de directie POI had in 1976 de volgende afdelingen:
Beleidsontwikkeling
Formatie en Beheerszaken
Rechtspositie en Algemene Zaken
Bedrijfsmaatschappelijk Werkers.
. De Hoofdafdeling had als taak de uitvoering van personeelsaangeleden van het ministerie van Economische Zaken en de daaronder ressorterende diensten en instellingen.
In 1978 werd de Hoofdafdeling Personeelszaken opgedeeld in een directie Personeel en in een directie Organisatie. De directie Personeel bestond uit
Personeelsvoorziening en Begeleiding
Formatiezaken
Beleidsontwikkeling
Centrale Personeelsadministratie
Bedrijfsmaatschappelijk Werkers.
De taak van directie Personeel was gelijk aan de taak die het voorafgaand aan deze organisatorische wijziging had. De directie Organisatie had als taak het bevorderen van een efficiënt en effectief functioneren van het ministerie en de daaronder ressorterende diensten en instellingen.
In 1985 werd de directie Personeel gereorganiseerd en bestond deze uit de volgende afdelingen:
Afdeling Personeelsvoorziening en Begeleiding
Afdeling Formatiezaken
Bureau Formatiebeheer
Afdeling Beleidsontwikkeling en Algemene Zaken
Afdeling Personeelsadministratie en Informatie Verzorging
Afdeling Introductie, Vorming en Opleiding.
De directie Organisatie kreeg in 1985 als taak het geven van advies over organisatiemanagement- en informatievraagstukken ten behoeve van het ministerie en de daaronder ressorterende diensten en instellingen en het coördineren, begeleiden en mede uitvoeren van informatievoorzienings en automatiseringsactiviteiten.Deze directie bestond uit de volgende sectoren:
Sector Organisatie met daaronder de Afdeling Organisatie en Efficiency
Sector Informatievoorziening met daaronder de Afdeling Informatie-analyse en Systeemontwikkeling.
In 1987 werd de directie Personeel, Organisatie en Informatie (POI) opgericht. Deze directie bestond uit
directiesecretariaat
Informatie-ontwikkeling en Automatisering
Formatie en Personeelsbudgettering
Personeels- en Managementontwikkeling
Arbeidsvoorwaarden en Overlegzaken
Personeelsconsulenten en Bedrijfsmaatschappelijk Werk
In 1992 bestond de directie Personeel, Organisatie en Informatie uit de volgende afdelingen:
Personeelsmanagementinformatie
Beleidsgroep Personeel en Organisatie
Service POF
Bedrijfsmaatschappelijk Werk
Overleg en Medezeggenschap
Personeels- en Salarisadministratie
Personeels-, Organisatie- en Formatiefunctie t.b.v. Stafdirecties en Algemene Leiding (POF)
Informatie-ontwikkeling en Automatisering.
In 1997 werd de directie Personeel. Organisatie en Informatie (POI) nogmaals opnieuw ingedeeld. De directie bestond toen uit de volgende afdelingen:
directiesecretariaat
Afdeling Personeel en Organisatie met de taakgroepen Personeels- en Managementontwikkeling, Arbeidsvoorwaarden en rechtspositie en Organisatie, Formatie en Personeelsplanning
Informatiemanagement en Automatisering (I&A) met de taakgroepen Informatiesystemen en Infrastructuur
Bedrijfs- en Salarisadministratie met de taakgroepen Beheer en Managementinformatie (BM), Salarisadministratie (SA) en Administratie, Organisatie, Interne Controle en Kwaliteit (AIOCK)
Bedrijfsmaatschappelijk Werk
Personeels-, Organisatie- en Formatiefunctie t.b.v. Stafdirecties en Algemene Leiding (POF).
Geschiedenis van het archiefbeheer
De structuur van het archief was niet eenduidig. Dit is het gevolg van het feit dat het archief uit twee onderdelen bestond. Enerzijds was er een werkarchief (WA) en anderzijds een algemeen secretarie archief (AS). Het werkarchief is het resultaat van een jarenlange versnippering en versplintering van het Ministerie van Economische Zaken over verschillende gebouwen. Hierdoor hield vrijwel elke afdeling een eigen archief bij. Beide archieven bestonden naast elkaar en waren even belangrijk om de geschiedenis, taken en organisatie van de directie Personeel, Organisatie en Informatie (POI) zo volledig mogelijk in beeld te brengen. Zowel het algemeen secretarie archief als het werkarchief bevatten de administratieve neerslag van de taakuitvoering van de directie POI voor zover het betreft personeel, organisatie en informatie. Er zijn geen personeelsdossiers aangetroffen, aangezien voor deze dossiers door de archiefvormer een apart bestand is gevormd. Het algemeen secretarie archief en het werkarchief bestonden uit archiefstukken die zowel beleidsvoorbereidend als uitvoerend van karakter zijn. Elk dossier heeft over het algemeen één onderwerp. Het algemeen secretariearchief is geordend op basis van het 'Archiefplan voor het Ministerie van Economische Zaken'. Deze dossiers zijn op code geordend in de dozen. Binnen de code is de onderverdeling op onderwerp. Het werkarchief is gevormd op basis van een of meerdere onderwerpen, maar is niet toegankelijk gemaakt met behulp van het voornoemde archiefplan. De bestaande toegang op het archief bestond uit een uitdraai uit het record-managementsysteem Atl@s zoals deze is verkregen van het Ministerie van Economische Zaken. Deze toegang gaf per dossier onder meer een uniek dossiernummer, een summiere dossieromschrijving, een startdatum en een einddatum weer.
De verwerving van het archief
Het archief is krachtens bepalingen van de Archiefwet overgebracht.
Inhoud en structuur van het archief
2.06
Inhoud
Het archief bevat de archiefbescheiden gevormd door de directie Personeel, Organisatie en Informatiemanagement (POI) en taakvoorgangers van het ministerie van Sociale Zaken in het kader van het adequaat service bieden aan het departementale management op diverse niveaus en aan de individuele EZ-medewerkers op het beleidsterrein van personeel, organisatie en informatie.
Selectie en vernietiging
Bij de bewerking van het archief zijn de volgende selectielijsten gebruikt:
Selectielijst voor de neerslag van de handelingen van de minister van Economische Zaken, binnen het beleidsterrein (015) Beheer van de Rijksbegroting 1940 - 1993 vastgesteld bij beschikking van de staatssecretaris van Onderwijs, Cultuur en Wetenschappen en de minister van Economische Zaken, nr. 98.28.RWS/JW d.d. 8 januari 1998 (Stcrt. 1998, blz. 142), geactualiseerd op d.d. 16 augustus 2006, C/S & A/06/1946 (Stcrt. 11 september 2006, nr. 176 / pag. 13).
Selectielijst voor de neerslag van de handelingen van de minister van Economische Zaken binnen het beleidsterrein (045) Rijkshuisvesting vanaf 1945, vastgesteld door de minister van Onderwijs, Cultuur en Wetenschap en de minister van Economische Zaken, nr. C/S&A/07/526, d.d. 12 maart 2007 (Stcrt. 26 juli 2007, nr. 142 / pag.6)
Selectielijst voor de neerslag van de handelingen van de minister van Economische Zaken, binnen het beleidsterrein (053) Algemeen Wetenschappelijke Voorbereiding van het Regeringsbeleid vanaf 1945, vastgesteld bij beschikking van de staatssecretaris van Onderwijs, Cultuur en Wetenschap en de minister van Economische Zaken nr. C/S&A/06/1165 d.d. 22 mei 2006 (Stcrt. 3 augustus 2006, nr. 149 / pag. 9)
Selectielijst voor de neerslag van de handelingen van de minister van Economische Zaken, binnen het deelbeleidsterrein (072) Arbeidsverhoudingen bij de overheid over de periode 1945 -1995 (1997) van het beleidsterrein Overheidspersoneel, vastgesteld bij beschikking van de staatssecretaris van Onderwijs, Cultuur en Wetenschappen en de minister van Economische Zaken, nr. R&B/OSA/2001/865, d.d. 30 juli 2001 (Stcrt. 16 oktober 2001, nr. 200 / pag. 10). Bij het gebruik van deze lijst is rekening gehouden met de publicatie van het basisselectiedocument voor de Minister van Economische Zaken en de onder hem ressorterende actoren op het deelbeleidsterrein van personeelszaken, t.w. het personeelsdossier. Deze lijst is gepubliceerd in de Staatscourant van 20 november 2007, nr. 225 / p. 15 en gerectificeerd in de Staatscourant van 18 december 2007, nr. 245 / p. 28.
Selectielijst voor de neerslag van de handelingen van de minister van Economische Zaken, binnen het deelbeleidsterrein (073) Arbeidsvoorwaarden rijkspersoneel bij de overheid over de periode 1945 - 1995 (1997) van het beleidsterrein Overheidspersoneel, vastgesteld bij beschikking van de staatssecretaris van Onderwijs, Cultuur en Wetenschappen en de minister van Economische Zaken R&B/OSA/2001/865, d.d. 30 juli 2001 (Stcrt 16 oktober 2001, nr. 200 / pag. 10). Bij het gebruik van deze lijst is rekening gehouden met de publicatie van het basisselectiedocument voor de Minister van Economische Zaken en de onder hem ressorterende actoren op het deelbeleidsterrein van personeelszaken, t.w. het personeelsdossier. Deze lijst is gepubliceerd in de Staatscourant van 20 november 2007, nr. 225 / p. 15 en gerectificeerd in de Staatscourant van 18 december 2007, nr. 245 / p. 28.
Selectielijst voor de neerslag van de handelingen van de minister van Economische Zaken en de onder hem ressorterende actoren binnen het beleidsterrein (074) Buitensectorale Arbeidsvoorwaarden over de periode 1945 tot heden, vastgesteld bij beschikking van de minister van Onderwijs, Cultuur en Wetenschappen en de minister van Economische Zaken C/S&A/07/2475, d.d. 3 oktober 2007, (Stcrt 30 oktober 2007, nr. 210 / pag. 9).
Selectielijst voor de neerslag van de handelingen van de minister van Economische Zaken, binnen het deelbeleidsterrein (075) Formatiebeleid, arbeidsmarktbeleid en personeelsontwikkeling en mobiliteit over de periode 1945 - 1995 van het beleidsterrein Overheidspersoneel, vastgesteld bij beschikking van de staatssecretaris van Onderwijs, Cultuur en Wetenschappen en de minister van Economische Zaken R&B/OSA/2001/865, d.d. 30 juli 2001 (Stcrt 17 oktober 2001, nr. 201 / pag. 10). Bij het gebruik van deze lijst is rekening gehouden met de publicatie van het basisselectiedocument voor de Minister van Economische Zaken en de onder hem ressorterende actoren op het deelbeleidsterrein van personeelszaken, t.w. het personeelsdossier. Deze lijst is gepubliceerd in de Staatscourant van 20 november 2007, nr. 225 / p. 15 en gerectificeerd in de Staatscourant van 18 december 2007, nr. 245 / p. 28.
Selectielijst voor de neerslag van de handelingen van de minister van Economische Zaken, binnen het deelbeleidsterrein (076) Arbeidsomstandigheden bij de overheid over de periode 1945 - 1996 van het beleidsterrein Overheidspersoneel, vastgesteld bij beschikking van de staatssecretaris van Onderwijs, Cultuur en Wetenschappen en de minister van Economische Zaken R&B/OSA/2001/865, d.d. 30 juli 2001 (Stcrt 17 oktober 2001, nr. 201 / pag. 10). Bij het gebruik van deze lijst is rekening gehouden met de publicatie van het basisselectiedocument voor de Minister van Economische Zaken en de onder hem ressorterende actoren op het deelbeleidsterrein van personeelszaken, t.w. het personeelsdossier. Deze lijst is gepubliceerd in de Staatscourant van 20 november 2007, nr. 225 / p. 15 en gerectificeerd in de Staatscourant van 18 december 2007, nr. 245 / p. 28.
Selectielijst voor de neerslag van de handelingen van de minister van Economische Zaken, binnen het deelbeleidsterrein (077) Personeelsinformatievoorziening- en administratie over de periode 1945 - 1996 van het beleidsterrein Overheidspersoneel, vastgesteld bij beschikking van de staatssecretaris van Onderwijs, Cultuur en Wetenschappen en de minister van Economische Zaken R&B/OSA/2001/865, d.d. 30 juli 2001 (Stcrt 17 oktober 2001, nr. 201 / pag. 10). Bij het gebruik van deze lijst is rekening gehouden met de publicatie van het basisselectiedocument voor de Minister van Economische Zaken en de onder hem ressorterende actoren op het deelbeleidsterrein van personeelszaken, t.w. het personeelsdossier. Deze lijst is gepubliceerd in de Staatscourant van 20 november 2007, nr. 225 / p. 15 en gerectificeerd in de Staatscourant van 18 december 2007, nr. 245 / p. 28.
Selectielijst voor de neerslag van de handelingen van de minister van Economische Zaken, binnen het beleidsterrein (083) Energiebeleid en Energiedelfstoffen vanaf 1945, vastgesteld bij beschikking van de staatssecretaris van Onderwijs, Cultuur en Wetenschap en de minister van Economische Zaken, nr. C/S&A/05/1425 d.d. 7 juli 2005 (Stcrt. 13 januari 2006, nr. 10 / pag. 14)
Selectielijst voor de neerslag van de handelingen van de minister van Economische Zaken, binnen het beleidsterrein (091)Consumentenbeleid vanaf 1945, vastgesteld bij beschikking van de minister van Onderwijs, Cultuur en Wetenschap en de minister van Economische Zaken, nr. C/s&a/07/1703 d.d. 9 juli 2007 (Stcrt. 2 augustus 2007, nr. 147 / pag. 18)
Selectielijst voor de neerslag van de handelingen van de minister van Economische Zaken, binnen het beleidsterrein (092) Overheidsinformatievoorziening vastgesteld bij beschikking van de staatssecretaris van Onderwijs, Cultuur en Wetenschappen en de minister van Economische Zaken, nr. C/S/031692 d.d, 11 juli 2003 (Stcrt. 20 oktober 2003, nr. 202 / pag. 11).
Selectielijst voor de neerslag van de handelingen van de minister van Economische Zaken, binnen het beleidsterrein (105) Metrologie over de periode 1946 - 1997, vastgesteld bij beschikking van de minister van Onderwijs, Cultuur en Wetenschap en de minister van Economische Zaken, nr. C/S&A/07/690 d.d. 13 maart 2007 (Stcrt. 2 april 2007, nr. 65 / pag.11)
Selectielijst voor de neerslag van de handelingen van de minister van Economische Zaken, binnen het beleidsterrein (106) Bescherming van Persoonsgegevens over de periode 1968 tot heden, vastgesteld bij beschikking van de minister van Onderwijs, Cultuur en Wetenschap en de minister van Economische Zaken, nr. C/S&A/07/725 d.d. 16 maart 2007 (Stcrt. 16 april 2007, nr. 73 / pag. 9)
Selectielijst voor de neerslag van de handelingen van de minister van Economische Zaken, binnen het beleidsterrein (143) Organisatie van de Rijksoverheid vastgesteld bij beschikking van de staatssecretaris van Onderwijs, Cultuur en Wetenschappen en de minister van Economische Zaken, nr. C/S&A/05/1199 d.d. 5 juli 2005 (Stcrt. 16 december 2005, nr. 245 / pag. 25), rekening houdend met de publicatie in de Staatscourant van 14 juni 2007, nr. 112 / pag. 10).
Selectielijst voor de neerslag van de handelingen van de minister van Economische Zaken, binnen het beleidsterrein (150) Regionaal en Ruimtelijk Economisch Beleid over de periode 1945 tot heden, vastgesteld bij beschikking van de minister van Onderwijs, Cultuur en Wetenschap en de minister van Economische Zaken, nr. C/S&A/07/1891 d.d. 21 augustus 2007 (Stcrt. 5 oktober 2007, nr. 193 / pag. 7).
Selectielijst voor de neerslag van de handelingen van de minister van Economische Zaken, binnen het deelbeleidsterrein (168) van personeelszaken, t.w. het persoons-dossiers, vastgesteld bij beschikking van de staatssecretaris van Onderwijs, Cultuur en Wetenschappen en de minister van Economische Zaken, nr. C/S&A/07/1514 d.d. 16 augustus 2007 (Stcrt. 20 november 2007, nr. 225 / pag. 15), rekeninghoudend met de geplaatste rectificatie geplaatst in de Staatscourant van 18 december 2007, nr. 245 / pag. 26.
Ordening van het archief
De indeling van de inventaris is gebaseerd op het Archiefplan voor het Ministerie van Economische Zaken. Aangezien de directie Personeel, Organisatie en Informatiemanagement (POI) en taakvoorgangers zich bezig hielden met het beleidsterrein personeel, organisatie en informatie voor het gehele Ministerie van Economische Zaken is de rubriek taakuitvoering (-1) gecombineerd met de codes .07 (organisatie) en .08 personeel
Aanwijzingen voor de gebruiker
Openbaarheidsbeperkingen
Deels openbaar, deels beperkt openbaar (B).
Materiële beperkingen
Het archief kent geen beperkingen voor het raadplegen van de stukken als gevolg van de materiële staat.
Aanvraaginstructie
Openbare archiefstukken kunnen online worden aangevraagd en gereserveerd. U kunt dit ook via de terminals in de studiezaal van het Nationaal Archief doen. Om te kunnen reserveren dient u de volgende stappen te volgen:
U maakt een profiel aan op www.gahetna.nl, en logt vervolgens in
Via de archiefinventaris (alleen de beschrijvingen met rode nummers) selecteert u het gewenste archiefstuk door op de knop 'Reserveren' te klikken
In het volgende scherm geeft u aan op welke dag u het archiefstuk wilt inzien
Indien u zich bevindt in de studiezaal en een tafelnummer heeft ontvangen kunt u dit nummer vermelden. Als u geen tafelnummer heeft kunt u tafelnummer 777 laten staan
Vervolgens bevestigt u uw reservering door deze te versturen.
Verwant materiaal
Beschikbaarheid van kopieën
Uit dit archief zijn geen kopieën op een alternatieve drager als microfilm, microfiche of in digitale vorm beschikbaar.
Verwante archieven
Voor het archiefbestand van de taakvoorganger de 'directie voor Administratieve Zaken en voorgangers, voor zover het betreft Personeel, Organisatie en Informatie' van het Ministerie van Economische Zaken 1871 - 1975, wordt verwezen naar de inventaris 2.06.124
Beschrijving van de series en archiefbestanddelen
- Organisatie, 07
  - Maandverslagen van de directie Personeel., 1985 sep. - okt.; 1; 1 omslag
  - 'Periodiek cijfermatige overzichten' van de directie Personeel, Organisatie en Informatie., 1988 - 1991; 2-3
    - 1988 eerste kwartaal - 1990 eerste halfjaar, 1988 - 1990, 2; 1 omslag
    - 1990 vierde kwartaal, 1991, 3; 1 omslag
  - Verslag van de Afdeling Arbeidsvoorwaarden en Overlegzaken met de titel 'Gedane zaken... ofwel Wie en wat is AV/OZ' over de uitgevoerde activiteiten tijdens het eerste anderhalf jaar van hun bestaan., 1989; 4; 1 omslag
  - Vergaderstukken van het Administratie Organisatie Team (AO-Team) van de directie Personeel, Organisatie en Informatie., 1991 - 1996; 5-12
    - Nrs. 91/42 - 91/45, 1991, 5; 1 omslag
    - Nrs. 92/01 - 92/35, 1992, 6; 1 pak
    - Nrs. 92/36 - 92/71, 1992, 7; 1 pak
    - Nrs. 93/01 - 93/35, 1993, 8; 1 pak
    - Nrs. 93/36 - 93/73, 1993, 9; 1 omslag
    - Nrs. 94/01 - 94/35, 1994, 10; 1 omslag
    - Nrs. 95/01 - 95/50, 1995, 11; 1 pak
    - Nrs. 96/01 - 96/09, 1996, 12; 1 omslag
  - Stukken betreffende de administratieve organisatie van de directie Personeel Organisatie en Informatie met de Handleiding Contractbeheer P&O., 1995 - 1997; 13; 1 pak
  - Vergaderstukken van de stafvergaderingen directie Personeel en Organisatie., 1998 juni 24 - 1998 dec. 22; 14; 1 pak
  - Organisatie en reorganisatie, 07.125
    - Stukken betreffende de organisatie en reorganisatie van de Dienst Personeel, Organisatie en Informatie (POI)., 1975 - 2004; 15-19
      - 1975 - 1980, 15; 1 pak
      - 1982 - 1990, 16; 1 pak
      - 1993 - 1994, 17; 1 pak
      - 1999 - 2000 mrt., 18; 1 omslag
      - 2000 juni - 2004, 19; 1 pak
    - Stukken betreffende de herinrichting van het personeelsbeleid van de rijksdienst en de herinrichting van de directie Personeel., 1983 - 1987; 20; 1 pak
    - Stukken betreffende de integratie en afslanking van de directies Personeel en Organisatie., 1987 - 1990; 21; 1 pak
    - Stukken betreffende de totstandkoming van het Handboek Administratieve Organisatie directie Personeel Organisatie en Informatie., 1992 - 1993; 22-24
      - Deel 1, 1992 - 1993, 22; 1 pak
      - Deel 2, 1992 - 1993, 23; 1 pak
      - Deel 3, 1992 - 1993, 24; 1 pak
  - Archief en registratuur, 07.353.221
    - Stukken betreffende het archiefbeheer., 1951 - 1999; 25-27
      - Instructies en richtlijnen, 1951 - 1999, 25; 1 pak
        Met inventaris van het archief van de Stafafdeling Organisatie en Efficiency 1966 - 1969.
      - Goedkeuring van de Rapporten Institutioneel Onderzoek (RIO's) en Basis Selectie Documenten (BSD's): Arbeidsvoorwaarden Rijkspersoneel en Arbeidsverhoudingen bij de Rijksoverheid, 1999, 26; 1 pak
      - Goedkeuring van de waardering van de Pivot-handelingen van de Rapporten Institutioneel Onderzoek (RIO's) en Basis Selectie Documenten (BSD's): Arbeidsvoorwaarden Rijkspersoneel en Arbeidsverhoudingen bij de Rijksoverheid, 1999, 27; 1 pak
    - Stukken betreffende de vernietiging van archiefbescheiden., 1955 - 1998; 28-29
      - 1955 - 1992, 28; 1 pak
      - 1993 - 1998, 29; 1 pak
  - Functionering van de dienst, 07.355
    - Stukken betreffende de aanbieding van werkplannen van de directie Personeel, Organisatie en Informatie (POI)., 1992 - 2005; 30-31
      - Werkplan 1992, 1992, 30; 1 pak
      - Werkplannen 2001 - 2005, 2000 - 2005, 31; 1 omslag
    - Stukken betreffende het opstellen van halfjaarlijkse - en jaarrapportages van de directie Personeel, Organisatie en Informatiemanagement over 1999 - 2004., 2000 - 2004; 32; 1 omslag
    - Dienstvoorschriften, 07.355.1
      - Stukken betreffende de Informatiebeveiliging binnen de directie Personeel, Organisatie en Informatie in het kader van het Voorschrift Informatiebeveiliging Rijksdienst (VIR)., 1997 - 2000; 33; 1 pak
    - Interne organisatie van de dienst onder meer: ideeënbus, ideeëncommissie, 07.355.5
      - Stukken betreffende het instellen, de werkzaamheden en het opheffen van de Ideeënbuscommissie, met jaarverslag over 1990., 1983 - 1992; 34; 1 pak
  - Delegaties en commissies en de leden ervan, 07.58
    - Eindrapport van de Werkgroep Toetsing, inzake de positie, missie en functies van de directie Personeel, Organisatie en Informatie (POI)., 1989; 35; 1 stuk
    - Vergaderstukken van het Automatiseringstopoverleg (AUTOP)-buitendiensten, 1e - 3e vergadering., 1997; 36; 1 omslag
- Personeel (08), 08